FERNANDA GUIMARÃES CLEMENTE

Grajaú - Rio Janeiro/RJ
Solteira - 33 anos - CRC Ativo: RJ-116475/O
https://github.com/FernandaGClemente
https://www.linkedin.com/in/fernandagclemente/
fmga.guimaraes@gmail.com
(21) 98841-4001

OBJETIVO: Analista de Dados Junior (Data Analytics Jr)

RESUMO

Sou uma pessoa amorosa, gentil e organizada, formada em Ciências Contábeis, atuando na área há dez anos, com experiência em análise financeiras, gerenciamento de ativos e criação de relatórios, usando o Ms. Excel e sistemas ERP. Porém, minha paixão por tecnologia me levou a buscar a graduação em Gestão de Tecnologia da Informação e desde então, fiz cursos de Python, Power BI, SQL e Metodologias Ágeis. Atualmente, estou no processo de transição para uma carreira como Analista de dados (Data Analysis) e na busca de uma oportunidade para aplicar meus conhecimentos e habilidades em resolução de problemas e melhoria contínua dos processos, tendo motivação em trabalhar na obtenção de insights para a tomada de decisões que atendam e excedam as expectativas dos clientes. Acredito que minha determinação, foco e vontade de aprender me tornam um recurso valioso para qualquer equipe.

FORMAÇÃO ACADÊMICA

- Curso Superior de Tecnologia em Gestão de Tecnologia da Informação Universidade Estácio de Sá Concluído: 2019
- Bacharel em Ciencias Contábeis Faculdade Moraes Junior Mackenzie Rio Concluído: 2012

HABILIDADES

- M.s. Excel Conclusão: 08/2020 (Hashatg Treinamentos Ltda e Udemy Brazil)
 - Atalhos, Formatações Numéricas e Condicionais, Tabela e Personalizada
 - o Validação de Dados, Filtros, Classificação e Hiperlinkes
 - o Fórmulas Básicas, de Mercado, Datas, Financeiras, Texto e Avançadas
 - Google Sheets, Gráficos, Dashboards e Power Query
 - Tabela e Gráficos Dinâmicos
- <u>SQL</u> Conclusão: 09/2022 (Hashtag Treinamentos Ltda e Udemy Brazil)
 - o Banco de Dados: MS. SQL Server, MySQL Server, PostgreSQL e Oracle Database
 - o Query, Ordenação, Filtragem, Funções de Agregação e Condicionais e Criação de Agrupamentos
 - o JOINS, UNION, Variáveis, Estruturas de Repetições e Tratamento de Erros
 - VIEWS, CRUD, Subquery, CTE'S, Functions, Regex, Funções com Strings, Números e Datas
 - o Funções de Janela, Sequences, Pivot Table, Triggers, Constraints e Stored Procedures
- Microsoft Power BI Conclusão: 09/2022 (Hashatg Treinamentos Ltda)
 - o Importação e Tratamento da Base de Dados com Power Query
 - Criação das relações das tabelas Fatos e Dimensões (Modelagem)
 - Funções DAX Básico ao Avançado
 - Relatórios, Dashboards e Power BI Online
 - o Integração com Banco de Dados
- Python Conclusão: 11/2022 (Hashtag Treinamentos Ltda)
 - Variáveis, Listas, Tuplas, Dicionários, Conjuntos, Estrutura de Repetição e Condicionais
 - Funções, List Comprehension, Lambda, Módulos, Bibliotecas, Classes e Objetos
 - o Integrações com Excel, CSV, TXT, PDF, Arquivos, Pasta, E-mail, SQL, APIs, JSON, Power BI etc.
 - o Automações WEB, Interfaces gráficas e RPA (Automações de Processos)
 - Biblioteca: Pandas, Numpy e Matplotlib
- <u>KPMG Programa de Experiência Virtual de Consultoria em Análise de dados em Forage</u> Conclusão: 06/2023 Avaliação da qualidade dos dados, Insights de dados e Apresentação.
- Certificado Profissional Google Data Analytics Conclusão: Em andamento

- Fundamentos de Linguagem Python para Análise de Dados e Data Science (Data Science Academy)
 - o Nível Introdutório Conclusão: 02/2023
 - Nível Básico Conclusão: 04/2023
 - o Nível Intermediário Conclusão: 05/2023
- Metodologia Ágeis Conclusão: 08/2022 (MindMaster Treinamentos)
- Programa de capacitação de OKR Conclusão: 11/2022 (MindMaster Treinamentos)
- Programa de capacitação de <u>Design Thinking</u> Conclusão: 11/2022 (MindMaster Treinamentos)
- Programa de capacitação de Scrum Master Conclusão: 11/2022 (MindMaster Treinamentos)
- Microsoft Office Excel VBA Conclusão: 02/2021 (Hashatg Treinamentos Ltda e Udemy Brazil)
- Microsoft Office Word Conclusão: 02/2021 (OfficeGuru e Udemy Brazil)
- Microsoft Office PowerPoint Conclusão: 02/2021 (OfficeGuru e Udemy Brazil)
- Sistemas operacionais (<u>ERPS</u>): Questor, Alterdata, MXM e Domínio

PROJETOS

Meus projetos estão disponíveis no meu repositório do GitHub para visualização e colaboração.

EXPERIÊNCIA PROFISSIONAL

- GRUPO FGF CONTADORES Filial Rio de Janeiro/RJ (Escritório Contábil)
 - → Assistente Contábil 12/2020 A 04/2021
 - → Analista Contábil Jr 05/2021 a 02/2022
- * AFS ASSESSORIA CONTÁBIL Rio de Janeiro/RJ (Escritório Contábil)
 - → Auxiliar Contábil 02/2015 A 11/2020
- ❖ MULTINER Rio de Janeiro/RJ
 - → Analista Contábil Jr. 11/2010 a 10/2012
- SKIPPER Recursos Humanos Ltda Rio de Janeiro/RJ
 - → Estagiária 11/2008 a 11/2010

Listei abaixo as habilidades que adquiri como Contadora e que considero serem comuns a carreira de Analista de dados:

- a) <u>Habilidade de análise de dados</u>, principalmente os financeiros, registrados nas Demonstrações Contábeis dos clientes e incluindo suas contas de resultado (Receita e Despesas) e patrimoniais (Ativo e Passivo);
- b) <u>Capacidade de orientar</u> os gestores <u>na tomada de decisão</u> ao fornecer informações financeiras valiosas atuais e passadas;
- c) <u>Conhecimento em ferramentas</u> de software, incluindo o uso de sistemas integrados de gestão empresarial (ERPs) das empresas e do pacote Microsoft Office, como MS Excel e Word;
- d) Capacidade de identificar e <u>resolver problemas</u> complexos dos clientes;
- e) Habilidade em Identificação de tendências de gastos ou receitas, padrões e falta de entrega de informações;
- f) <u>Capacidade em validação de dados</u> garantindo que todas as transações financeiras sejam registradas com precisão e analisadas de forma confiável;
- g) <u>Habilidade em visualização de dados</u> sendo capaz de apresentá-los de forma interativa através de gráficos, tabelas e relatórios financeiros usando o MS Excel e Power BI nas reuniões de fechamentos contábeis mensais e trimestrais para os clientes;
- h) <u>Habilidade em comunicação</u>, explicando informações financeiras complexas de forma clara e compreensível em reuniões contábeis e diariamente ao solicitar documentações e dados complementares para análises.

INTERESSES E HOBBIES

- ESG (Ambiental, Social e Governança) Certificação em Carreira na Economia Verde (Exame.com e Civics Educação)
- Livro Storytelling com dados: Um guia sobre visualização de dados para profissionais de negócios (Cole Nussbaumer Knaflic)

- Livro Dados Demais: Como desenvolver habilidades analíticas para resolver problemas complexos, reduzir riscos e decidir melhor (Thomas H. Davenport)
- Livro Python para Análise de dados: Tratamento de dados com Pandas, Numpy e Ipython (Wes Mckinney)
- Livro Inteligência Emocional: A teoria revolucionaria que redefine o que é ser inteligente (Daniel Goleman, ph.D)